【裁判字號】    98,小上,67
【裁判日期】    980720
【裁判案由】    侵權行為損害賠償
【裁判全文】
臺灣板橋地方法院民事判決              98年度小上字第67號
上  訴  人  乙○○
被上訴人    甲○○
上列當事人間請求侵權行為損害賠償事件，上訴人對於民國98年
5 月27日本院三重簡易庭98年度重小字第1043號第一審小額民事
判決提起上訴，本院判決如下：
    主  文
上訴駁回。
第二審訴訟費用新臺幣壹仟伍佰元由上訴人負擔。
    事實及理由
一、按對於小額程序之第一審裁判之上訴或抗告，非以其違背法
    令為理由，不得為之，民事訴訟法第436 條之24第2 項定有
    明文。再按小額程序之第二審判決，依上訴意旨足認上訴為
    無理由者，得不經言詞辯論為之，民事訴訟法第436 條之29
    第2 款亦有明文。
二、上訴意旨略以：
  (一)被上訴人駕駛車號0250-RV 自小客車，卻未減速慢行作隨時
    停車之準備，且未注意車前狀況、保持可以隨時煞停之距離
    ，追撞上訴人所駕駛之車號5025-LP 之自小客車，造成上訴
    人之車輛嚴重受損，明顯違反道路交通安全規則第93、94條
    之規定；惟原審判決逕認「矧被告（即被上訴人）所駕駛之
    上開自小客既係因突遭後方之車輛自後撞擊致來不及煞車而
    撞上前方由原告（即上訴人）所駕駛之系爭車輛，尚難認被
    告就本件道路交通事故有過失」為由，判決上訴人敗訴，似
    有違上開道路交通安全規則之規定。
  (二)再者，被上訴人於原審抗辯係遭後車推撞後再撞到上訴人之
    車輛，但本案為4 輛車之連環追撞車禍事件，若真如被上訴
    人所言係第4 輛車碰撞力道所致，傳至上訴人所駕駛之第1
    輛車其衝擊力應大為減弱，況且被上訴人所駕駛之車輛，當
    時尚有乘客4 人，重量極重不易推行，基於經驗法則應不致
    造成上訴人車輛毀損嚴重，惟上訴人修復車輛竟需花費新臺
    幣（下同）37950 元，損害並非輕微。另依據道路交通事故
    現場圖，上訴人與被上訴人車輛碰撞後距離約1.3 米，當時
    上訴人車輛係處於煞車停止狀態，被上訴人車輛卻能將上訴
    人車輛推動1.3 米之距離，其撞擊力量應有一定之強度，顯
    然被上訴人車輛仍在行進中，因具有一定之速度方能造成上
    訴人車輛上開程度之損壞，被上訴人確有過失。故被上訴人
    應依民法第184 條第1 項、第213 條第1 項及第196 條之規
    定，負損害賠償責任。
  (三)末者，自民國97年10月18日車禍發生後迄今，被上訴人從未
    與上訴人聯絡過，且於臺北縣政府警察局三重分局道路交通
    事故當事人登記聯單留假手機電話，致使上訴人無法與之聯
    絡，可見被上訴人心虛迴避與上訴人聯絡，又從未出席調解
    委員會、簡易庭開庭，使本案無法順利調解，而必須訴諸法
    院浪費社會資源。
  (四)爰聲明：1.原判決廢棄。2.被上訴人應給付上訴人5 萬元，
    及起訴狀繕本送達翌日起至清償日止按週年利率5%計算之利
    息。
三、上訴人指稱：被上訴人車輛，未減速慢行作隨時停車之準備
    ，且未注意車前狀況、保持可以隨時煞停之距離，追撞上訴
    人之車輛，造成上訴人之車輛嚴重受損，明顯違反道路交通
    安全規則第93、94條之規定，原審判決認定被上訴人無過失
    ，有違道路交通安全規則第93、94條之規定等語，是本件首
    應就上訴人此部分所指之事實，是否可採，先予審酌。經查
    ，上訴人於警訊時供稱：因前方塞車，我停車待行，突然後
    方自小客車撞上我的車，我遭撞擊一次等語，被上訴人於警
    訊亦供稱：我沒有發現危險，我是靜止的，後方車撞我車後
    我再撞上前方車輛等語（均見台北縣政府警察局道路交通事
    故談話紀錄表，附於原審卷第31、32頁），可知被上訴人車
    輛已停止後，才遭後車追撞再撞上上訴人車輛，故上訴人車
    輛只被撞一次，倘若係被上訴人車輛未保持安全距離撞上上
    訴人，又因後面第四部車追撞到上訴人車輛，則上訴人車輛
    應會受到二次撞擊，且被上訴人車頭會先撞到上訴人車輛，
    車尾再受後車追撞，再往前撞上訴人車輛，惟事實上並非如
    此，可知上訴人指稱「被上訴人車輛未保持安全距離才追撞
    上訴人」乙節，為不可採。本件車禍發生當時，被上訴人之
    車輛已停止中，係遭後車追撞才撞上上訴人之車輛，堪予認
    定。次按道路交通安全規則第93、94條之規定，係針對車輛
    在行駛中應注意之規範，此從條文中用「行車速度」、「減
    速慢行」、「保持隨時可以煞停之距離」等字，甚為灼然，
    本件被上訴人車輛在停止中，遭後車追撞才撞上上訴人之車
    輛，業已認定於前，則本件車禍自無該規定之適用，上訴人
    指摘「原審判決認定被上訴人無過失，有違道路交通安全規
    則第93、94條之規定」等語，為不可採。
四、綜上所述，本件依其上訴意旨足認為無理由，爰不經言詞辯
    論，逕以判決駁回之。
五、據上論結，本件上訴為無理由，依民事訴訟法第436 條之29
    第2 款、第436 條之32第1 項、第2 項、第449 條第1 項、
    第78條、第436 條之19第1 項，判決如主文。
中    華    民    國    98    年    7     月    20    日
                  民事第三庭  審判長 法  官 朱耀平
                                     法  官 張紫能
                                     法  官 陳映如
不得上訴
中    華    民    國    98    年    7     月    20    日
                                     書記官 李錦輝


司法院資訊處製作；財團法人民間司法改革基金會備份。
